臺灣高雄地方法院刑事判決　　　　　　　 94年度易字第539號
公　訴　人　臺灣高雄地方法院檢察署檢察官
被　　　告　丙○○○
上列被告因竊盜案件，經檢察官提起公訴（94年度偵字第126 號
，及移送併辦（94年度偵字第7419號、臺灣台南地方法院檢察署
94 年 度偵字第6137號），本院判決如下：
    主  文
丙○○○連續竊盜，累犯，處有期徒刑陸月，如易科罰金，以參
佰元折算壹日。
    事  實
一、丙○○○前因竊盜案件，經本院以93年度簡字第4120號判決
    判處有期徒刑5 月確定，於民國93年11月11日易科罰金執行
    完畢。詎仍不知悔悟，復基於意圖為自己不法所有之概括犯
    意，連續為下列竊盜犯行：
  (一)於93年12月18日10時28分許，在高雄市前鎮區○○○街38巷
    7 號前瑞興市場內，趁陳曾銹近將其機車停放該處欲選購物
    品而不備之際，徒手竊取陳曾銹近所有懸掛於其機車龍頭下
    方之皮包1 只（內有不詳財物），得手後欲離去之際，遭該
    市場內攤販戊○○發現並加以攔阻，且經報警當場查獲。
  (二)於94年2 月間某日10時許，在台南自北區○○路220 巷59號
    鴨母寮菜市場內，見某車牌號碼不詳機車之置物箱未上鎖，
    而徒手竊取置放於該置物箱內之摩托羅拉牌、V266型、序號
    000000000000000 號手機1 支（為甲○○所有，於94年2 月
    13日10時10分許，在台南市○○路56巷口遭人搶奪），得手
    後交予其不知情之女兒林志芬、林秀雯搭配門號0000000000
    使用。嗣經警調閱上開行動電話通聯紀錄始循現查獲上情。
  (三)於94年3 月28日10時許，在高雄市三民區○○○路285 之14
    號「忠益商行」內，趁丁○○不注意之際，徒手竊取丁○○
    所有置放於桌上之皮包1 只（內有現金新台幣﹝下同﹞1600
    0 元及證件等物），得手後旋即離開現場，並將皮包內之16
    000 元現金取出。嗣於同日10時30分許，返回「忠益商行」
    欲將上開皮包連同證件等物放回原處時，遭丁○○發現，並
    報警查獲。
二、案經高雄市政府警察局前鎮分局報請臺灣高雄地方法院檢察
    署檢察官偵查起訴，及移送併辦。
      理  由
一、證據能力方面：
  (一)按被告以外之人於審判外之言詞或書面陳述，除法律有規定
    者外，不得作為證據，刑事訴訟法第159 條固定有明文，惟
    被告以外之人於審判外之陳述，雖不符同法第159 條之1 至
    之4 規定，而經當事人於審判程序同意作為證據，法院審酌
    該言詞陳述或書面陳述作成時之情況，認為適當者，亦得為
    證據。又當事人、代理人或辯護人於法院調查證據時，知有
    第159 條第1 項不得為證據之情形，而未於言詞辯論終結前
    聲明異議者，視為有前項之同意，此亦據同法159 條之5 規
    定甚明。查本件證人戊○○、丁○○、甲○○、林志芬及林
    秀雯等人於警詢中之陳述，雖為被告以外之人於審判外之陳
    述，屬於傳聞證據，惟檢察官及被告於準備程序、審判程序
    均同意以證人戊○○、丁○○、甲○○、林志芬及林秀雯等
    人於司法警察調查中所為之陳述，作為證據（見本院94年4
    月28日準備程序筆錄第4 頁、94年6 月30日審判筆錄第至7
    頁），本院審酌上開言詞陳述作成時之證據取得過程並無瑕
    疵，且與待證事實具有關連性等情況，認為適當，應認依刑
    事訴訟法第159 條之5 第1 項之規定，得為證據，而有證據
    能力。
  (二)次按被告以外之人於審判中有下列情形之一，其於檢察事務
    官、司法警察官或司法警察調查中所為之陳述，經證明具有
    可信之特別情況，且為證明犯罪事實之存否所必要者，得為
    證據：一死亡者。二身心障礙致記憶喪失或無法陳述者。三
    滯留國外或所在不明而無法傳喚或傳喚不到者。四到庭後無
    正當理由拒絕陳述者，刑事訴訟法第159 條之3 定有明文。
    經查本件證人陳曾銹近於警詢中之陳述，為被告以外之人於
    審判外之陳述，屬於傳聞證據，雖檢察官於本院審判中聲請
    傳喚證人陳曾銹近到庭，惟經本院依其原居住地址即高雄縣
    鳳山市○○○街172 巷2 號對其送達證人傳票之結果，證人
    陳曾銹近並未到庭，嗣經該轄居員警實地訪查之結果，證人
    陳曾銹近已未居住上開處所，且經查詢其戶役政資料結果，
    其戶籍亦已遷移至高雄縣鳳山市第二戶政事務所，有本院送
    達傳票、員警報告及個人基本資料查詢結果各1 份在卷可憑
    ，足見證人陳曾銹近應屬所在不明而無法傳喚，然因證人陳
    曾銹近於司法警察調查中所為關於其遭被告竊取之皮包內有
    現金22000 元之陳述，與事實並非相符，尚難認具可信之特
    別情況（此部分理由容見後述），從而，依上規定反面解釋
    ，證人陳曾銹近於司法警察調查中之陳述，自不得作為證據
    。
二、認定犯罪事實所憑之證據及理由：
  (一)上揭事實，業據被告丙○○○於警、偵訊及本院審理時坦承
    不諱，核與被害人甲○○、丁○○分別於警詢時指訴之情節
    相符，並經證人戊○○於警、偵訊及本院審理中暨證人林志
    芬、林秀雯分別於警詢時供證屬實，且有搜索扣押筆錄、扣
    押物品目錄表各3 紙、贓物認領保管收據、贓物認領保管單
    、贓物認領保管單、通聯調閱查詢單各1 份及查獲照片10張
    等附卷可稽，被告此部分之自白核與事實相符，應堪採信。
    本案事證明確，被告之連續竊盜犯行，洵堪認定。
  (二)公訴意旨雖謂被告在瑞興市場內竊得之被害人陳曾銹近皮包
    內有22000 元之款項云云。惟被告自始即否認該22000 元為
    被害人陳曾銹近所有，供稱：伊於上開時地行竊後即當場遭
    查獲，當時根本尚未打開被害人陳曾銹近之皮包，該皮包即
    馬上遭取走歸還予被害人陳曾銹近，嗣伊遭帶至警局時，警
    員自其身上取出摺成3 疊之22000 元現金，被害人陳曾銹近
    始稱其皮包內有該筆現金不知去向，但實際上該筆款項係伊
    女兒交付予伊之款項，並非被害人陳曾銹近所有等語，核與
    證人即本件發現被告竊盜犯行而加以攔阻之瑞興市場攤販戊○○於本院審理時結證：伊在前揭時地在瑞興市場內作生意
    時，全程目賭被告竊取被害人陳曾銹近皮包之過程，在被告
    竊得被害人陳曾銹近之皮包準備離開時，伊隨即攔下被告，
    被害人陳曾銹近也馬上發現其皮包遭竊，立即轉身將其皮包
    自被告手上抽回，期間迄至警察到來為止，被告均未曾打開
    被害人陳曾銹近皮包等語大致相符（見本院94年8 月2 日審
    判筆錄第4 至6 頁）。故此，被告竊取被害人陳曾銹近皮包
    後，既隨即遭發現逮捕，根本未曾將被害人陳曾銹近之皮包
    打開，則被告嗣為警自其身上查扣之22000 元現金，自不可
    能為被害人陳曾銹近所有，足見被告前開供詞應屬有徵，堪
    可採信。檢察官認被告係竊取被害人陳曾銹近所有內有2200
    0 元現金之皮包云云，容有誤會，亦僅能認定該皮包內財物
    不詳，附此敘明。
三、核被告所為，係犯刑法第320 條第1 項竊盜罪。被告前後3
    次竊盜犯行間，時間緊接，所犯構成要件相同，顯係基於概
    括犯意反覆實施，為連續犯，應依刑法第56條規定論以一罪
    並加重其刑。又檢察官雖未就被告所為事實欄「(二)、(三)」之
    犯行部分（即臺灣高雄地方法院檢察署94年度偵字第7419號
    及臺灣台南地方法院檢察署94年度偵字第6137號移請併辦部
    分）提起公訴，惟檢察官就犯罪事實一部起訴，其效力及於
    全部，就被告此部分之犯行，業經本院前開認定屬實，經核
    與前揭論罪科刑之事實欄「(一)」之犯行部分，具有連續犯之
    裁判上一罪關係，本院自應就此起訴效力所及之部分併予審
    究，附此敘明。另被告前因竊盜案件，經本院以93年度簡字
    第4120號判決判處有期徒刑5 月確定，於93年11月11日易科
    罰金執行完畢，有臺灣高等法院被告前案紀錄表1 份附卷足
    憑，其於5 年內再犯本案有期徒刑以上之罪，為累犯，應依
    刑法第47條規定加重其刑，並依法遞加重之。爰審酌被告前
    已有竊盜前科，素行不佳，竟仍不知悔改，連續以行竊方式
    ，冀得不法之財物，顯乏尊重他人財產權益之觀念，應予非
    難，惟念其犯罪後坦承犯行，態度良好，且行竊所得之物業
    經被害人領回，被害人所受損失尚屬有限等等一切情狀，量
    處如主文所示之刑，並諭知易科罰金之折算標準，資為懲儆
    。
據上論結，應依刑事訴訟法第299 條第1 項前段，刑法第56條、
第320 條第1 項、第47條、第41條第1 項前段，罰金罰鍰提高標
準條例第1 條前段、第2 條，判決如主文。
本案經檢察官乙○○到庭執行職務。
中　　華　　民　　國　　94　　年　　8 　　月　　16　　日
                  刑事第十二庭  審判長法　官  張維君
                                      法  官  伍逸康
                                      法  官  劉惠娟
以上證明與原本無異。
如不服本判決，應於判決送達後10日內，向本院提出上訴狀。
中　　華　　民　　國　　94　　年　　8 　　月　　16　　日
                                      書記官  陳素徵
附錄本案論罪科刑之法條全文：
中華民國刑法第320條
(普通竊盜罪、竊佔罪)
意圖為自己或第三人不法之所有，而竊取他人之動產者，為竊盜
罪，處 5 年以下有期徒刑、拘役或 500 元以下罰金。
意圖為自己或第三人不法之利益，而竊佔他人之不動產者，依前
項之規定處斷。
前二項之未遂犯罰之。
